Inventaris van het archief van de Nationale Adviesraad voor Ontwikkelingssamenwerking (NAR), (1962) 1964-1987
Nationaal Archief, Den Haag
- Stukken met betrekking tot de werkgroepen, 3
  - Algemene informatiestukken van de werkgroepen en de verslagen van de vergaderingen van de werkgroepen., 1961-1987; 58-311
    - Werkgroep 16 Wereldvoedselvraagstuk. 1964-1969, 103-105
      - C/WG.16/1 - C/WG.16/23, 1964 - 1968, 103
      - C/WG.16/N/1 - C/WG.16/N/19, 1965 - 1969, 104; omslag
      - Correspondentie, 1966 - 1969, 105; omslag
    - Werkgroep 17 Activiteiten van Universiteiten. 1965-1969, 106-109
      - C/WG.17/1 - C/WG.17/15, 1965 - 1966, 106
      - C/WG.17/16 - C/WG.17/34, 1966 - 1969, 107
      - C/WG.17/N/1 - C/WG.17/N/22, 1965 - 1969, 108; omslag
      - Correspondentie, 1965 - 1969, 109
    - Werkgroep 18 Wetenschap en Techniek. 1967-1978, 110-113
      - C/WG.18/1 - C/WG.18/22, 1967 - 1976, 110
      - C/WG.18/23 - C/WG.18/43/Add.1, 1976 - 1978, 111
      - C/WG.18/N/1 - C/WG.18/N/33, 1967 - 1978 Opmerkingen: 3, 112
      - Correspondentie, 1967 - 1973, 113; omslag
    - Werkgroep 19 Tweedehands Goederen. 1966-1967, 114-116
      - C/WG.19/1 - C/WG.19/11/Add.1, 1966 - 1967, 114; omslag
      - C/WG.19/N/1 - C/WG.19/N/4, 1966 - 1967, 115; omslag
      - Correspondentie, 1966 - 1967, 116; omslag
    - Werkgroep 20 Jongeren Vrijwilligers. 1968-1971, 117-120
      - C/WG.20/1 - C/WG.20/5/Rev.1, 1968 - 1971, 117
      - C/WG.20/N/1 - C/WG.20/N/15, 1968 - 1970, 118; omslag
      - Correspondentie, 1968 - 1971, 119; omslag
      - Statistische gegevens van de Stichting Nederlandse Vrijwilligers (SNV) ten behoeve van de Nationale Raad van Advies, 1970, 120; omslag
    - Werkgroep 21 Caraïbische Regio. 1966-1968, 121-123
      - C/WG.21/1 - C/WG.21/11, 1966 - 1967, 121; omslag
      - C/WG.21/N/1 - C/WG.21/N/5, 1966 - 1967, 122; omslag
      - Correspondentie, 1966 - 1968, 123; omslag
    - Werkgroep 22 Subuniversitair Onderwijs. 1967-1969, 124-126
      - C/WG.22/1 - C/WG.22/8, 1967 - 1969, 124; omslag
      - C/WG.22/N/1 - C/WG.22/N/12, 1967 - 1968, 125; omslag
      - Correspondentie, 1967 - 1968, 126; omslag
    - Werkgroep 23 Subuniversitair Onderwijs. 1967-1969, 127-128
      - C/WG.23/1 - C/WG.23/14/Rev.1/Add.1, 1967 - 1969, 127
      - C/WG.23/N/1 - C/WG.23/N/5, 1967 - 1968, 128; omslag
    - Werkgroep 24 Uitzending Ondernemers. 1966-1973, 129-131
      - C/WG.24/1 - C/WG.24/19, 1968 - 1973, 129
      - C/WG.24/N/1 - C/WG.24/N/11, 1968 - 1973, 130; omslag
      - Correspondentie, 1966 - 1973, 131; omslag
    - Werkgroep 25 Grondslag Ontwikkelingshulp. 1967-1971, 132-134
      - C/WG.25/1 - C/WG.25/17, 1967 - 1971, 132
      - C/WG.25/N/1 - C/WG.25/N/15, 1967 - 1971, 133; omslag
      - Correspondentie, 1968 - 1971, 134; omslag
    - Werkgroep 26 Meerjarige Programmering. 1968-1971, 135-137
      - C/WG.26/1 - C/WG.26/26, 1968 - 1970, 135
      - C/WG.26/N/1 - C/WG.26/N/17, 1968 - 1970, 136; omslag
      - Correspondentie, 1968 - 1971, 137; omslag
    - Werkgroep 27 Functionele Concentratie. 1968-1970, 138-140
      - C/WG.27/1 - C/WG.27/7, 1968 - 1970, 138
      - C/WG.27/N/1 - C/WG.27/N/11, 1969 - 1970, 139; omslag
      - Correspondentie, 1968 - 1970, 140; omslag
    - Werkgroep 28 Sociaal Aspect Ontwikkelingssamenwerking. 1969-1971, 141-143
      - C/WG.28/1 - C/WG.28/18, 1969 - 1971, 141
      - C/WG.28/N/1 - C/WG.28/N/16, 1969 - 1971, 142; omslag
      - Correspondentie, 1969 - 1971, 143; omslag
    - Werkgroep 29 Evaluatietechniek. 1968-1972, 144-146
      - C/WG.29/1 - C/WG.29/15, 1970 - 1972, 144
      - C/WG.29/N/1 - C/WG.29/N/16, 1970 - 1972, 145; omslag
      - Correspondentie, 1968 - 1972, 146; omslag
    - Werkgroep 30 Technische Hulp. 1968-1972, 147-150
      - C/WG.30/1 - C/WG.30/17, 1970 - 1971, 147
      - C/WG.30/18 - C/WG.30/23, 1970 - 1971, 148
      - C/WG.30/N/1 - C/WG.30/N/17, 1970 - 1971, 149; omslag
      - Correspondentie, 1968 - 1972, 150; omslag
    - Werkgroep 31 Vierjaren Programma. 1970-1971, 151-153
      - C/WG.31/1 - C/WG.31/15/Rev.3, 1970 - 1971, 151; omslag
      - C/WG.31/N/1 - C/WG.31/N/12, 1970 - 1971, 152; omslag
      - Correspondentie, 1970 - 1971, 153; omslag
    - Werkgroep 32 EEG-Ontwikkelingssamenwerking. 1970-1978, 154-160
      - C/WG.32/1 - C/WG.32/23, 1970 - 1972, 154
      - C/WG.32/26 - C/WG.32/45, 1972 - 1973, 155
      - C/WG.32/46 - C/WG.32/50, 1973, 156
      - C/WG.32/51 - C/WG.32/101/82, 1974 - 1977, 157
      - C/WG.32/83 - C/WG.32/101/Add.3, 1977 - 1978, 158
      - C/WG.32/N/1 - C/WG.32/N/45, 1972 - 1978, 159
      - Correspondentie, 1970 - 1975, 160; omslag
    - Werkgroep 34 UNCTAD III. 1971-1972, 161-163
      - C/WG.34/1 - C/WG.34/26, 1971 - 1972, 161
      - C/WG.34/N/1 - C/WG.34/N/9, 1971 - 1972, 162
      - Correspondentie, 1971 - 1972, 163; omslag
    - Werkgroep 35 Internationaal Onderwijs. 1971-1973, 164-167
      - C/WG.35/1 - C/WG.35/24/Add.44, 1971 - 1973, 164
      - C/WG.35/26 - C/WG.35/40, 1973, 165
      - C/WG.35/N/1 - C/WG.35/N/19, 1972 - 1973, 166; omslag
      - Correspondentie, 1972 - 1973, 167; omslag
    - Werkgroep 36 Schuldenconsolidaties. 1972-1973, 168-170
      - C/WG.36/1 - C/WG.36/24/Add.2, 1972 - 1973, 168
      - C/WG.36/N/1 - C/WG.36/N/10, 1972 - 1973, 169
      - Correspondentie, 1972 - 1973, 170; omslag
    - Werkgroep 37 Buitenlandse Werknemers. 1972-1975, 171-173
      - C/WG.37/1 - C/WG.37/15/Rev.1/Add.1, 1972 - 1975, 171
      - C/WG.37/N/1 - C/WG.37/N/5, 1972 - 1975, 172; omslag
      - Correspondentie, 1972 - 1973, 173; omslag
    - Werkgroep 38 Grondslagen Ontwikkelingssamenwerking. 1972-1976, 174-178
      - C/WG.38/3 - C/WG.38/35, 1972 - 1974, 174
      - C/WG.38/37 - C/WG.38/57, 1974 - 1975, 175
      - C/WG.38/58 - C/WG.38/67, 1975 - 1976, 176
      - C/WG.38/N/1 - C/WG.38/N/31, 1972 - 1976, 177
      - Correspondentie, 1973 - 1975, 178; omslag
    - Werkgroep 39 Zuivering van de Hulp. 1973, 179-181
      - C/WG.39/1 - C/WG.39/18/Add.6, 1973, 179
      - C/WG.39/N/1 - C/WG.39/N/7, 1973, 180; omslag
      - Correspondentie, 1973, 181; omslag
    - Werkgroep 40 Meerjarenprogramma. 1973-1974, 182-184
      - C/WG.40/1 - C/WG.40/5/Add.4, 1973, 182
      - C/WG.40/N/1 - C/WG.40/N/5, 1973, 183; omslag
      - Correspondentie, 1973 - 1974, 184; omslag
    - Werkgroep 41 Suriname en de Nederlandse Antillen. 1973-1975, 185-188
      - C/WG.41/1 - C/WG.41/25, 1973 - 1974, 185
      - C/WG.41/26 - C/WG.41/49, 1974 - 1975, 186
      - C/WG.41/N/1 - C/WG.41/N/20, 1974 - 1975, 187; omslag
      - Correspondentie, 1974 - 1975, 188; omslag
    - Werkgroep 42 Oliecrisis en Ontwikkelingssamenwerking. 1974, 189-191
      - C/WG.42/1 - C/WG.42/8, 1974, 189
      - C/WG.42/N/1 - C/WG.42/N/2, 1974, 190; omslag
      - Correspondentie, 1974, 191; omslag
    - Werkgroep 43 Oliecrisis en Ontwikkelingssamenwerking. 1972-1975, 192-194
      - C/WG.43/1 - C/WG.43/13, 1974 - 1975, 192
      - C/WG.43/N/1 - C/WG.43/N/5, 1974 - 1975, 193; omslag
      - Correspondentie, 1972 - 1975, 194; omslag
    - Werkgroep 44 Onderwijsbijstand Ontwikkelingslanden. 1975-1976, 195-197
      - C/WG.44/1 - C/WG.44/10/Rev.1/Add.2, 1975 - 1976, 195
      - C/WG.44/N/1 - C/WG.44/N/8, 1975 - 1976, 196; omslag
      - Correspondentie, 1975, 197; omslag
    - Werkgroep 45 Particuliere Buitenlandse Investeringen. 1973-1979, 198-200
      - C/WG.45/1 - C/WG.45/12, 1975 - 1979, 198
      - C/WG.45/N/1 - C/WG.45/N/8, 1975 - 1979, 199; omslag
      - Correspondentie, 1973 - 1975, 200; omslag
    - Werkgroep 46 Grondstoffenbeleid. 1976-1979, 201-204
      - C/WG.46/1 - C/WG.46/13, 1976 - 1977, 201
      - C/WG.46/14 - C/WG.46/23, 1977, 202
      - C/WG.46/24/Add.1 - C/WG.46/30, 1977 - 1979, 203
      - C/WG.46/N/1 - C/WG.46/N/24, 1976 - 1979, 204; omslag
    - Werkgroep 47 Permanente Soevereiniteit. 1976-1981, 205-208
      - C/WG.47/1 - C/WG.47/19, 1976 - 1980, 205
      - C/WG.47/1 - C/WG.47/16(hervatting), 1980, 206
      - C/WG.47/17 - C/WG.47/30(hervatting), 1980 - 1981, 207
      - C/WG.47/N/1 - C/WG.47/N/14, 1980 - 1981, 208
    - Werkgroep 48 Nederlandse Antillen. 1976-1978, 209-210
      - C/WG.48/1 - C/WG.48/29, 1976 - 1978, 209
      - C/WG.48/N/1 - C/WG.48/N/13, 1976 - 1978, 210; omslag
    - Werkgroep 49 Bilaterale Ontwikkelingssamenwerking. 1977, 211-212
      - C/WG.49/1 - C/WG.49/14, 1977, 211
      - C/WG.49/N/1 - C/WG.49/N/9, 1977, 212; omslag
    - Werkgroep 50 Ecologie en Ontwikkelingssamenwerking. 1977-1978, 213-214
      - C/WG.50/1 - C/WG.50/10/Add.1, 1977, 213
      - C/WG.50/N/1 - C/WG.50/N/6, 1977 - 1978, 214; omslag
    - Werkgroep 51 Internationale Arbeidsverdeling. 1977-1978, 215-216
      - C/WG.51/N/1 - C/WG.51/N/4, 1977 - 1978, 215; omslag
      - C/WG.51/1 - C/WG.51/7/Add.1, 1978, 216; omslag
    - Werkgroep 52 Lomé II. 1978-1979, 217-219
      - C/WG.52/1 - C/WG.52/15, 1978, 217
      - C/WG.52/16 - C/WG.52/31, 1978 - 1979, 218
      - C/WG.52/N/1 - C/WG.52/N/10, 1978 - 1979, 219; omslag
    - Werkgroep 53 UNCTAD V. 1978-1979, 220-223
      - C/WG.53/1 - C/WG.53/10, 1978, 220
      - C/WG.53/11 - C/WG.53/24, 1978 - 1979, 221
      - C/WG.53/25 - C/WG.53/33, 1979, 222
      - C/WG.53/N/1 - C/WG.53/N/7, 1978 - 1979, 223; omslag
    - Werkgroep 54 Ontwikkelingssamenwerking en de positie van Vrouwen. 1978-1980, 224-225
      - C/WG.54/1 - C/WG.54/28, 1978 - 1980, 224
      - C/WG.54/N/1 - C/WG.54/N/10, 1979 - 1980, 225; omslag
    - Werkgroep 55 DD III. 1979-1980, 226-228
      - C/WG.55/1 - C/WG.55/16, 1979, 226
      - C/WG.55/17 - C/WG.55/33, 1979 - 1980, 227
      - C/WG.55/N/1 - C/WG.55/N/12, 1979 - 1980, 228; omslag
    - Werkgroep 56 UNIDO III. 1979-1980, 229-231
      - C/WG.56/1 - C/WG.56/15, 1979, 229
      - C/WG.56/16 - C/WG.56/26, 1979 - 1980, 230
      - C/WG.56/N/1 - C/WG.56/N/7, 1979, 231; omslag
    - Werkgroep 57 Landbouwontwikkeling. 1977-1981, 232-235
      - C/WG.57/1 - C/WG.57/12, 1977 - 1980, 232
      - C/WG.57/13 - C/WG.57/27, 1980, 233
      - C/WG.57/28 - C/WG.57/36/Add.3, 1980 - 1981, 234
      - C/WG.57/N/1 - C/WG.57/N/21, 1979 - 1981, 235; omslag
    - Werkgroep 58 Ontwikkeling en Ontwapening. 1979-1982, 236-240
      - C/WG.58/1 - C/WG.58/10, 1979 - 1980, 236
      - C/WG.58/11 - C/WG.58/16/Add.2, 1980 - 1981, 237
      - C/WG.58/16/Add.3 - C/WG.58/32, 1981 - 1982, 238
      - Advies Ontwikkeling en Ontwapening, 1982, 239
      - C/WG.58/N/1 - C/WG.58/N/17, 1979 - 1982, 240; omslag
    - Werkgroep 59 Culturele aspecten van het ontwikkelingsproces. 1979-1981, 241-243
      - C/WG.59/1 - C/WG.59/17, 1979 - 1980, 241
      - C/WG.59/18 - C/WG.59/30/Add.1, 1979 - 1980, 242
      - C/WG.59/N/1 - C/WG.59/N/14, 1979 - 1981, 243; omslag
    - Werkgroep 60 Ad-Hoc Groep Commentaar Regeringsnota's. 1979-1980, 244-245
      - C/WG.60/1 - C/WG.60/8, 1979, 244
      - C/WG.60/N/1 - C/WG.60/N/4, 1979 - 1980, 245
    - Werkgroep 61 Energieproblematiek van Ontwikkelingslanden. 1980-1981, 246-247
      - C/WG.61/1 - C/WG.61/19, 1980 - 1981, 246
      - C/WG.61/N/1 - C/WG.61/N/7, 1980 - 1981, 247; omslag
    - Werkgroep 62 Internationale Financiële Vraagstukken. 1980-1981, 248-250
      - C/WG.62/1 - C/WG.62/14, 1980, 248
      - C/WG.62/15 - C/WG.62/21/Add.2, 1980 - 1981, 249
      - C/WG.62/N/1 - C/WG.62/N/8, 1980 - 1981, 250; omslag
    - Werkgroep 63 Multivezelaccoord. 1980-1981, 251-253
      - C/WG.63/1 - C/WG.63/11, 1980, 251
      - C/WG.63/12 - C/WG.63/22, 1980 - 1981, 252
      - C/WG.63/N/1 - C/WG.63/N/9, 1980 - 1981, 253; omslag
    - Werkgroep 64 Minst-ontwikkelde Ontwikkelingslanden. 1981, 254-255
      - C/WG.64/1 - C/WG.64/19, 1981, 254
      - C/WG.64/N/1 - C/WG.64/N/5, 1981, 255; omslag
    - Werkgroep 65 Bedrijfsleven en Lage Inkomenslanden. 1981-1984, 256-259
      - C/WG.65/1 - C/WG.65/14, 1981 - 1982, 256
      - C/WG.65/16 - C/WG.65/46, 1982 - 1983, 257
      - C/WG.65/N/1 - C/WG.65/N/19, 1981 - 1983, 258; omslag
      - Advies Bedrijfsleven en Ontwikkelingssamenwerking, 1984, 259; omslag
    - Werkgroep 66 Regionale Samenwerking tussen Ontwikkelingslanden. 1981-1983, 260-261
      - C/WG.66/1 - C/WG.66/11/Add.1, 1981 - 1983, 260
      - C/WG.66/N/1 - C/WG.66/N/12, 1981 - 1983, 261; omslag
    - Werkgroep 67 UNCTAD IV. 1982-1983, 262-263
      - C/WG.67/1 - C/WG.67/19, 1982 - 1983, 262
      - C/WG.67/N/1 - C/WG.67/N/8, 1982 - 1983, 263; omslag
    - Werkgroep 68 Minimum Internationale Arbeidsnormen. 1982-1984, 264-267
      - C/WG.68/1 - C/WG.68/19/Add.3, 1982 - 1983, 264
      - C/WG.68/19/Add.4 - C/WG.68/47, 1983 - 1984, 265
      - C/WG.68/48 - C/WG.68/56, 1984, 266
      - C/WG.68/N/1 - C/WG.68/N/12, 1982 - 1984, 267; omslag
    - Werkgroep 69 Ontwikkelingssamenwerking en Werkgelegenheid in Ontwikkelingslanden. 1983-1984, 268-270
      - C/WG.69/1 - C/WG.69/18, 1983 - 1984, 268
      - C/WG.69/19 - C/WG.69/30, 1983, 269
      - C/WG.69/N/1 - C/WG.69/N/9, 1983, 270; omslag
    - Werkgroep 70 UNIDO IV. 1984, 271-273
      - C/WG.70/1 - C/WG.70/14, 1984, 271
      - C/WG.70/15 - C/WG.70/38, 1984, 272
      - C/WG.70/N/1 - C/WG.70/N/4, 1984, 273; omslag
    - Werkgroep 71 Ontwikkelingssamenwerking en Wereldbevolkingsvraagstuk. 1984, 274-275
      - C/WG.71/1 - C/WG.71/20, 1984, 274
      - C/WG.71/N/1 - C/WG.71/N/4, 1984, 275; omslag
    - Werkgroep 72 Herijkingsnota. 1984, 276-277
      - C/WG.72/1 - C/WG.72/26, 1984, 276
      - C/WG.72/N/1 - C/WG.72/N/5, 1984, 277; omslag
    - Werkgroep 73 Training en Onderwijscapaciteit ten behoeve van Ontwikkelingslanden. 1984-1986, 278-281
      - C/WG.73/1 - C/WG.73/21, 1984 - 1986, 278
      - C/WG.73/21 - C/WG.73/28, 1985, 279
      - C/WG.73/29 - C/WG.73/35, 1986, 280
      - C/WG.73/N/1 - C/WG.73/N/16, 1984 - 1986, 281; omslag
    - Werkgroep 74 Vrouwen en Ontwikkeling. 1984-1985, 282-285
      - C/WG.74/1 - C/WG.74/13/Rev.1, 1984 - 1985, 282
      - C/WG.74/13/Rev.1 - C/WG.74/27, 1985, 283
      - C/WG.74/28 - C/WG.74/39, 1985, 284
      - C/WG.74/N/1 - C/WG.74/N/6, 1984 - 1985, 285; omslag
    - Werkgroep 75 Verbreding Bilateraal Beleid. 1984-1986, 286-287
      - C/WG.75/1 - C/WG.75/6, 1984 - 1986, 286
      - C/WG.75/N/1 - C/WG.75/N/5, 1984 - 1985, 287; omslag
    - Werkgroep 76 Begroting. 1984-1986, 288-291
      - C/WG.76/1 - C/WG.76/9, 1984 - 1985, 288
      - C/WG.76/10 - C/WG.76/19, 1985, 289
      - C/WG.76/20 - C/WG.76/29, 1986, 290
      - C/WG.76/N/1 - C/WG.76/N/12, 1984 - 1986, 291; omslag
    - Werkgroep 77 Vrouwen in de Nederlandse Ontwikkelingssamenwerking. 1985-1986, 292-295
      - C/WG.77/1 - C/WG.77/11, 1985, 292
      - C/WG.77/13 - C/WG.77/23, 1985, 293
      - C/WG.77/24 - C/WG.77/51, 1985 - 1986, 294
      - C/WG.77/N/1 - C/WG.77/N/7, 1985 - 1986, 295; omslag
    - Werkgroep 78 Emancipatiebeleid. 1985-1987, 296-298
      - C/WG.78/1 - C/WG.78/18, 1985 - 1986, 296
      - C/WG.78/19 - C/WG.78/23/Rev.1, 1986 - 1987, 297
      - C/WG.78/N/1 - C/WG.78/N/13, 1985 - 1986, 298; omslag
    - Werkgroep 79 EG-Industriebeleid. 1985, 299-300
      - C/WG.79/1 - C/WG.79/1/Rev.2, 1985, 299; omslag
      - C/WG.79/N/1 - C/WG.79/N/3, 1985, 300; omslag
    - Werkgroep 80 Belemmeringen Lokale Verwerking Grondstoffen. 1985-1986, 301-302
      - C/WG.80/1 - C/WG.80/6, 1985 - 1986, 301
      - C/WG.80/N/1 - C/WG.80/N/3, 1985, 302; omslag
    - Werkgroep 81 Graduatie en Integratie. 1986-1987, 303-305
      - C/WG.81/1 - C/WG.81/7, 1986, 303
      - C/WG.81/8 - C/WG.81/14/Rev.1/Add.2, 1986 - 1987, 304
      - C/WG.81/N/1 - C/WG.81/N/5, 1986, 305; omslag
    - Werkgroep 82 Bevolkingsbeleid in het Nederlandse Bilaterale Beleid. 1986-1987, 306-308
      - C/WG.82/1 - C/WG.82/18, 1986 - 1987, 306
      - C/WG.82/19 - C/WG.82/22, 1987, 307
      - C/WG.82/N/1 - C/WG.82/N/11, 1986 - 1987, 308; omslag
    - Werkgroep 83 Huisvestingsproblematiek. 1986-1987, 309-311
      - C/WG.83/1 - C/WG.83/7, 1986 - 1987, 309
      - C/WG.83/8 - C/WG.83/8, 1987, 310
      - C/WG.83/N/1 - C/WG.83/N/3, 1986 - 1987, 311; omslag
  - Agenda's van vergaderstukken van werkgroepen., 1964-1967; 312; 1 pak
  - Correspondentie betreffende de diverse werkgroepen., 1975-1979; 313; 1 omslag
- Diverse correspondentie betreffende de Raad, 4
  - Algemene correspondentie betreffende de Raad., 1963-1980; 314-323; 8 pakken
    - 1963-1974, 314
    - 1975-1979, 315
    - 1980 jan. 4 - juni 10, 316
    - 1980 juni 11 - dec. 29, 317
    - 1981, 318
    - 1982, 319
    - 1983, 320
    - 1984, 321
    - 1985, 322
    - 1986, 323
  - Correspondentie betreffende het lidmaatschap van de Raad., 1965-1979; 324-325; 2 omslagen
    - 1965-1975, 324
    - 1976-1979, 325
  - Correspondentie betreffende congressen, symposia, studiedagen en andere bijeenkomsten., 1968-1975; 326; 1 omslag
  - Correspondentie betreffende het contact met de minister voor Ontwikkelingssamenwerking., 1970-1975; 327; 1 omslag
  - Correspondentie met de Belgische Raad van Advies voor de Ontwikkelingssamenwerking., 1972-1974; 328; 1 pak
  - Stukken betreffende het voorbereiden van activiteiten in het kader van het tienjarig bestaan van de Raad., 1973-1974; 329; 1 pak
  - Stukken betreffende het voeren van overleg met werkgevers - en werknemersorganisaties., 1974; 330; 1 omslag
  - Programma voor de Sociaal -economische Ontwikkeling van Suriname. Rapport van de Surinaams -Nederlandse Commissie van Deskundigen., 1975; 331; 1 deel
  - Memoranda betreffende diverse onderwerpen van de Raad., 1981-1986; 332-334; 3 pakken
    - 1981 aug. 18 - 1983 juni 9, 332
    - 1983 juni 22 - 1984 okt. 04, 333
    - 1984 okt. 10 - 1986 dec. 23, 334
  - Stukken betreffende het voorbereiden van een onderzoek naar de verbreding van het bilaterale beleid., 1981-1986; 335; 1 omslag
  - Stukken betreffende het becommentariëren van een wetsvoorstel van de Raamwet Buitenlands, Ontwikkelingssamenwerkings - en Defensiebeleid., 1982-1986; 336; 1 omslag
  - Correspondentie betreffende sollicitaties naar functies binnen de NAR., 1984-1985; 337; 1 pak
    Openbaarheid beperkt tot 1 januari 2061
  - Stukken betreffende het becommentariëren van een wetsvoorstel van de Raamwet Sectorraden., 1986; 338; 1 omslag
- Adviezen, 5
  - Stukken betreffende het verzamelen van informatie voor uit te brengen adviezen., 1964-1982; 339-340; 2 pakken
    - 1965-1974, 339
    - 1975-1982, 340
  - Stukken betreffende adviezen en briefadviezen opgesteld door de NAR., 1965-1986; 341-345; 4 pakken en 1 omslag
    De stukken zijn nader toegankelijk in een afzonderlijke bijlage. Zie hiervoor bijlage 4.
    - Adviezen 1 - 30, 1965 - 1970, 341
    - Adviezen 31 - 60, 1971 - 1978, 342
    - Adviezen 61 - 75, 1979 - 1981, 343
    - Adviezen 76 - 88, 1982 - 1986, 344
    - Briefadviezen 1 - 2, 1986, 345; omslag
  - Stukken betreffende het toezenden van adviezen van de Raad aan oud -leden van de Raad., 1973; 346; 1 omslag
- Kamerstukken, 6
  - Stukken betreffende het beantwoorden van kamervragen over ontwikkelingssamenwerking., 1971-1974; 347; 1 pak
  - Agenda van ingekomen en uitgegane stukken met betrekking tot de beantwoording van kamervragen., [1971 - 1973]; 348; 1 deel